vi: Phương pháp chế biến nước quả: Ép lạnh; Lên men; Thanh trùng nhanh; Xử lý áp suất cao (HPP); Thanh trùng; Nguyên chất (chưa thanh trùng); UHT; Khác
ja: ジュース加工方法: コールドプレス; 発酵; 瞬間殺菌; 超高圧処理（HPP）; 低温殺菌; 生（未殺菌）; 超高温殺菌（UHT）; その他
en: Juice processing method: Cold pressed; Fermented; Flash pasteurized; High pressure processed (HPP); Pasteurized; Raw (unpasteurized); UHT; Other
hu: Gyümölcslé feldolgozási módja: Hidegen préselt; Erjesztett; Hirtelen pasztőrözött; Nagynyomású eljárással kezelt (HPP); Pasztőrözött; Nyers (pasztőrözetlen); UHT; Egyéb
it: Metodo di lavorazione del succo: Spremuto a freddo; Fermentato; Pastorizzato HTST; Trattato ad alta pressione (HPP); Pastorizzato; Crudo (non pastorizzato); UHT; Altro
sv: Bearbetningsmetod för juice: Kallpressad; Fermenterad; Snabbpastöriserad; Högtrycksbehandlad (HPP); Pastöriserad; Rå (opastöriserad); UHT; Annat
da: Forarbejdningsmetode for juice: Koldpresset; Fermenteret; Lynpasteuriseret; Højtryksbehandlet (HPP); Pasteuriseret; Rå (upasteuriseret); UHT; Andet
fi: Mehun käsittelymenetelmä: Kylmäpuristettu; Fermentoitu; Kuumapastöroitu; Korkeapainekäsitelty (HPP); Pastöroitu; Raaka (pastöroimaton); UHT; Muu
ro-RO: Metodă de procesare a sucului: Presat la rece; Fermentat; Pasteurizat rapid; Procesat la presiune înaltă (HPP); Pasteurizat; Crud (nepasteurizat); UHT; Altele
pt-PT: Método de processamento do sumo: Prensado a frio; Fermentado; Pasteurização rápida; Processado a alta pressão (HPP); Pasteurizado; Cru (não pasteurizado); UHT; Outro
th: วิธีการแปรรูปน้ำผลไม้: สกัดเย็น; หมัก; แฟลชพาสเจอร์ไรส์; กระบวนการใช้แรงดันสูง (HPP); พาสเจอร์ไรส์; ดิบ (ไม่ผ่านการพาสเจอร์ไรส์); UHT; อื่นๆ
es: Método de procesamiento de jugo: Prensado en frío; Fermentado; Pasteurizado rápido; Procesado a alta presión (HPP); Pasteurizado; Crudo (no pasteurizado); UHT; Otro
bg-BG: Метод за обработка на сока: Студено пресован; Ферментирал; Светкавично пастьоризиран; Обработен под високо налягане (HPP); Пастьоризиран; Суров (непастьоризиран); UHT; Друго
lt-LT: Sulčių apdorojimo būdas: Šalto spaudimo; Fermentuotos; Greitai pasterizuotos; Apdorotos aukštu slėgiu (HPP); Pasterizuotos; Žalios (nepasterizuotos); UHT; Kita
pt-BR: Método de processamento de suco: Prensado a frio; Fermentado; Pasteurizado rapidamente; Processado em alta pressão (HPP); Pasteurizado; Cru (não pasteurizado); UHT; Outro
el: Μέθοδος επεξεργασίας χυμού: Ψυχρής έκθλιψης; Που έχει υποστεί ζύμωση; Στιγμιαίας παστερίωσης; Επεξεργασία υψηλής πίεσης (HPP); Παστεριωμένος; Ωμός (μη παστεριωμένος); UHT; Άλλο
cs: Způsob zpracování šťávy: Lisováno za studena; Fermentováno; Bleskově pasterizováno; Zpracováno vysokým tlakem (HPP); Pasterizováno; Syrové (nepasterizováno); UHT; Jiné
zh-CN: 果汁加工方法: 冷压; 发酵; 瞬时巴氏杀菌; 超高压处理 (HPP); 巴氏杀菌; 生榨（未经巴氏杀菌）; 超高温瞬时灭菌 (UHT); 其他
nb: Behandlingsmetode for juice: Kaldpresset; Fermentert; Flash-pasteurisert; Høytrykksprosessert (HPP); Pasteurisert; Rå (upasteurisert); UHT; Annet
sk-SK: Spôsob spracovania šťavy: Lisované za studena; Fermentované; Bleskovo pasterizované; Spracované vysokým tlakom (HPP); Pasterizované; Surové (nepasterizované); UHT; Iné
nl: Sapverwerkingsmethode: Koudgeperst; Gefermenteerd; Kort gepasteuriseerd; Koud gepasteuriseerd onder hoge druk (HPP); Gepasteuriseerd; Rauw (ongepasteuriseerd); UHT; Overig
ru: Метод обработки сока: Холодного отжима; Ферментированный; Кратковременная пастеризация; Обработка высоким давлением (HPP); Пастеризованный; Сырой (непастеризованный); Ультрапастеризованный (UHT); Другое
pl: Metoda przetwarzania soku: Tłoczony na zimno; Fermentowany; Pasteryzowany błyskawicznie; Przetwarzany pod wysokim ciśnieniem (HPP); Pasteryzowany; Surowy (niepasteryzowany); UHT; Inna
sl-SI: Način predelave soka: Hladno stiskano; Fermentirano; Kratkotrajno pasterizirano; Obdelano z visokim pritiskom (HPP); Pasterizirano; Surovo (nepasterizirano); UHT; Drugo
zh-TW: 果汁加工方式: 冷壓; 發酵; 瞬間巴氏殺菌; 高壓加工 (HPP); 巴氏殺菌; 生汁 (未經巴氏殺菌); 超高溫瞬間殺菌 (UHT); 其他
tr: Meyve suyu işleme yöntemi: Soğuk sıkım; Fermente; Flaş pastörize; Yüksek basınçlı işlem (HPP); Pastörize; Çiğ (pastörize edilmemiş); UHT; Diğer
de: Saftverarbeitungsmethode: Kaltgepresst; Fermentiert; Kurzzeiterhitzt; Hochdruckbehandelt (HPP); Pasteurisiert; Roh (unpasteurisiert); UHT; Sonstige
ko: 주스 가공 방식: 콜드프레스; 발효; 순간 살균; 초고압 살균(HPP); 살균; 생착즙(비살균); UHT(초고온 살균); 기타
hr-HR: Metoda obrade soka: Hladno prešano; Fermentirano; Brzo pasterizirano; Obrađeno pod visokim tlakom (HPP); Pasterizirano; Sirovo (nepasterizirano); UHT; Ostalo
fr: Procédé de traitement du jus: Pressé à froid; Fermenté; Flash-pasteurisé; Traité sous haute pression (HPP); Pasteurisé; Cru (non pasteurisé); UHT; Autre